【裁判字號】    98,抗更(一),521
【裁判日期】    981026
【裁判案由】    停止強制執行
【裁判全文】
臺灣高等法院臺中分院民事裁定  98年度抗更(一)字第521號
抗  告  人  乙○○
相  對  人  甲○○○
訴訟代理人  林辰彥律師
複  代理人  丙○○
上列抗告人因與相對人間停止強制執行事件，抗告人對於台灣苗
栗地方法院民國98年4月8日所為98年度聲字第113號裁定提起抗
告，經本院裁定後，最高法院廢棄發回，本院更為裁定如下：
      主  文
抗告駁回。
抗告程序費用由抗告人負擔。
      理  由
一、本件相對人聲請意旨略以：抗告人以台灣苗栗地方法院97年
    度拍字第201號、97年度抗字第46號裁定為執行名義，提起
    98年度執字第2062號執行事件。惟伊與抗告人間之台灣苗栗
    地方法院97年度重訴字第77號塗銷抵押權登記事件係許可執
    行裁定成立前實體上之事由，請求於該訴訟終結前，停止上
    開執行事件等語。經原審裁定命相對人供擔保新台幣（下同
    ）343,638元後，該院98年度執字第2062號拍賣抵押物事件
    之執行程序於該院97年度重訴字第77號塗銷抵押權登記事件
    判決確定前暫停執行。
二、抗告意旨則以：一般土地公告現值均低於市價甚多，政府機
    關進行徵收補償時，依財政部函亦以公告現值加成計算。原
    裁定以執行標的之4筆土地公告現值每平方公尺340元計算應
    供擔保金額，顯屬過低，況執行案件中亦經送請鑑定，亦非
    不可以鑑價結果為據云云。
三、按法院因必要情形或依聲請定相當並確實之擔保，為停止強
    制執行之裁定者，該擔保金額之多寡如何認為相當，本屬法
    院職權裁量之範圍。此項擔保金額係備供強制執行債權人因
    停止執行所受損害之賠償，故法院定擔保金額時，自應斟酌
    該債權人因停止執行可能遭受之損害，以為衡量之標準。而
    債權人因停止執行可能遭受之損害，在以拍賣抵押物為執行
    名義時，係指債權人延後取得該不動產拍賣所得價金之損害
    而言，非以債權人主張之債權額為計算之基準。本件相對人
    主張抗告人持原審法院97年度拍字第201號、97年度抗字第
    46號裁定為執行名義，對伊實施強制執行，業經伊提起塗銷
    抵押權訴訟為由，表明願供擔保，於98年4月聲請裁定停止
    該強制執行之程序。經查，上開設定抵押權之土地面積共67
    38平方公尺，依公告現值計算價格為2,290,920元（計算式
    為3406.738）。另系爭不動產位於苗栗縣通霄鎮，尚未有
    鑑價結果，經本院向執行法院查詢在卷（見本院卷第33頁）
    ，依執行卷所附之勘驗筆錄及空照圖、照片等所示，顯係位
    於山區鄉野間，地上物均為林木，非市區○○地段。再參以
    本案訴訟經本院於98年10月14日以98年度重上字第103號判
    決抗告人敗訴，為本院職務上所知之事實，復有前開判決附
    卷足稽，原審預期本案訴訟將於3年內確定，亦屬相當，從
    而抗告人如因本件停止執行受有損害，即為3年間無法受償
    之利息損失，如以法定利息年息5％計，為343,638元（計算
    式：2,290,92030.05），故原裁定命相對人以343,638
    元供擔保得停止執行程序之執行，即屬妥適。抗告意旨謂以
    公告價值偏低，執行案件已送鑑定為由，提起抗告，即非有
    理，應予駁回。
四、據上論結，本件抗告為無理由，依民事訴訟法第495條之l第
    1項、第95條、第78條，裁定如主文。
中    華    民    國    98    年    10    月    26    日
                民事第六庭    審判長法  官  袁再興
                                    法  官  陳賢慧
                                    法  官  吳惠郁
以上正本係照原本作成。
如不服本裁定應於裁定送達後10日內向本院提出抗告理由狀（須
按他造人數附具繕本），並繳納抗告裁判費新台幣1,000元。
                                    書記官  周巧屏
中    華    民    國    98    年    10    月    27    日
                                                      Ｖ


司法院資訊處製作；財團法人民間司法改革基金會備份。
